ACORDAO-COMPLETO-2358038

ACÓRDÃO DE RELAÇÃO

ACÓRDÃO DE RELAÇÃO 4130/2019 ATA 21/2019 - SEGUNDA CÂMARA

Acórdão 4130/2019-TCU-Segunda Câmara
VISTOS, relacionados e discutidos estes autos de Pensões Civis em favor de beneficiários de ex-servidores do Ministério da Defesa-Comando da Marinha (vinculador) , cujos atos foram encaminhados a este Tribunal, por intermédio do sistema Sisac, para apreciação, conforme a sistemática definida na Instrução Normativa nº 55/2007.
Considerando tão-somente, em relação ao benefício instituído por Ato: 25096/2019 - Interessado: ELUZAMIR DE OLIVEIRA ROSEIRO - CPF: XXX.113.387-XX, Beneficiário: ALBA DE MELLO ROSEIRO – CPF: XXX.464.907-XX – Cônjuge que não surte mais efeitos financeiros, tendo em vista a exclusão da beneficiária, conforme consulta ao Sistema SIAPE;
Considerando o parecer do Ministério Público junto ao TCU;
ACORDAM os Ministros do Tribunal de Contas da União, diante das razões expostas pelo Relator, e com fulcro no artigo 71, inciso III, da Constituição Federal de 1.988; c/c os arts. 1º, inciso V, e 39, incisos I e II, da Lei nº 8.443/92, c/c os artigos 1º, inciso VIII, 143, inciso II, 260, §§ 1º, 2º e caput, do Regimento Interno/TCU, c/c o artigo 7º, da Resolução TCU 206/2007, alterada pela Resolução 237/2010,  em:
a) Considerar prejudicado, por perda de objeto, o exame do ato de Pensão militar de Eluzamir de Oliveira Roseiro, tendo em vista o seu falecimento da beneficiária Alba de Mello Roseiro, com fundamento no art. 71, inciso III, da Constituição Federal, arts. 1º, inciso V, e 39, inciso II, da Lei 8.443/1992 e art. 260, § 5º, do Regimento Interno do Tribunal de Contas da União.
b) Considerar legais os demais atos de pensão civil constantes deste processo.
1. Processo TC-Processo 012.472/2019-0 (PENSÃO MILITAR) 
1.1. Interessados: Alba de Mello Roseiro (XXX.464.907-XX) ; Alzira Pifano Fonseca (XXX.351.487-XX) ; Elizete Renilde Santos da Silva (XXX.766.402-XX) ; Fania Souza Gama Macedo (XXX.659.907-XX) ; Fatima Souza Gama Martins (XXX.849.277-XX) ; Izabel Ferreira Gomes (XXX.056.893-XX) ; Katia Maria Silva de Santana (XXX.541.187-XX) ; Maria de Nazare Gomes da Silva (XXX.092.422-XX) ; Rita de Cacia da Silva Mendonca (XXX.042.027-XX) ; Rute Santos de Souza (XXX.002.809-XX) ; Yedda Guanabara da Silva (XXX.643.827-XX) 
1.2. Órgão/Entidade: Ministério da Defesa-Comando da Marinha (vinculador) 
1.3. Relator: Ministro Raimundo Carreiro
1.4. Representante do Ministério Público: Procurador Marinus Eduardo De Vries Marsico
1.5. Unidade Técnica: Secretaria de Fiscalização de Pessoal (SEFIP) .
1.6. Representação legal: não há.
1.7. Determinações/Recomendações/Orientações: não há.

Segunda Câmara

Alba de Mello Roseiro (XXX.464.907-XX); Alzira Pifano Fonseca (XXX.351.487-XX); Elizete Renilde Santos da Silva (XXX.766.402-XX); Fania Souza Gama Macedo (XXX.659.907-XX); Fatima Souza Gama Martins (XXX.849.277-XX); Izabel Ferreira Gomes (XXX.056.893-XX); Katia Maria Silva de Santana (XXX.541.187-XX); Maria de Nazare Gomes da Silva (XXX.092.422-XX); Rita de Cacia da Silva Mendonca (XXX.042.027-XX); Rute Santos de Souza (XXX.002.809-XX); Yedda Guanabara da Silva (XXX.643.827-XX)

RAIMUNDO CARREIRO

não há.

PENSÃO MILITAR (PMIL)

Secretaria de Fiscalização de Pessoal (SEFIP).